Inventaris van het archief van het Ministerie van Waterstaat, Handel en Nijverheid: Afdeling Arbeid en Fabriekswezen; Ministerie van Sociale Zaken en Taakvoorgangers: Afdeling Arbeid, 1893-1941 (1947)
Nationaal Archief, Den Haag
- Taakuitoefening, 2
  - Bescherming van derden door het voorkomen van gevaar, schade of hinder door fabrieken of werkplaatsen en stoomtoestellen, 2.4
    - Hinderwet 1875, 2.4.1
      - Uitvoering, 2.4.1.2
        - Beslissingen in beroep, 2.4.1.2.6
          - Stukken betreffende Koninklijke besluiten en beschikkingen van de waarnemend Secretaris-Generaal houdende beslissingen in hoger beroep aangaande het verlenen of weigeren van vergunningen tot het oprichten van inrichtingen welke gevaar, schade of hinder kunnen veroorzaken, 1893-1941
            - Smederijen, div.nrs.
              - Ede. K.B. van 15 september 1928, n. 40, 3551
              - Elst. K.B. van 23 mei 1918, n. 22, 3552
              - Emmen. K.B. van 25 october 1923, n. 69, 3553
              - Enschede. 1913, 4033
              - Epe en Oene. K.B. van 20 october 1913, n. 50, 3554
              - Eygelshoven. K.B. van 18 november 1910, n. 25, 3555
              - Franeker. 1928, 1526
              - Gassel. K.B. van 26 juni 1926, n. 57, 3556
              - Goor. K.B. van 4 maart 1919, n. 97, 3557
              - Gorinchem. K.B. van 4 juli 1917, n. 63, 3558
              - Gouda. K.B. van 12 februari 1897, n. 7, 3559
              - 's-Gravenhage. K.B. van 26 mei 1897, n. 73, 3560
              - Idem. K.B. van 27 augustus 1900, n. 34, 3561
              - Idem. K.B. van 7 december 1906, n. 36, 3562
              - Idem. 1907, 2850
              - Idem. K.B. van 24 december 1909, n. 45, 3563
              - Idem. K.B. van 2 juni 1910, n. 143, 3564
              - Idem. K.B. van 21 september 1910, n. 29, 3565
              - Idem. 1926, 2899
              - Idem. K.B. van 15 october 1926, n. 24, 3566
              - Idem. K.B. van 1 februari 1930, n. 40, 3567
              - Idem. K.B. van 5 november 1932, n. 25, 3568
              - Groningen. K.B. van 6 augustus 1895, n. 48, 3569
              - Idem. K.B. van 13 mei 1896, n. 25, 3570
              - Idem. K.B. van 12 juni 1911, n. 36, 3571
              - Idem. K.B. van 6 november 1912, n. 17, 3572
              - Idem. K.B. van 12 maart 1913, n. 33, 3573
              - Hattem. K.B. van 5 januari 1904, n. 14, 3574
              - Idem. K.B. van 13 januari 1909, n. 15, 3575
              - Heenvliet. K.B. van 30 maart 1907, n. 16, 3576
              - Heerlen. K.B. van 21 januari 1920, n. 63, 3577
              - Heeze. K.B. van 29 mei 1926, n. 33, 3578
              - Hellevoetsluis. K.B. van 20 november 1907, n. 38, 3579
              - Hengelo (0). K.B. van 15 januari 1909, n. 42, 3580
              - Hillegersberg. K.B. van 19 october 1906, n. 41, 3581
              - Hilversum. 1915, 2289
              - Huizum. 1914, 2536
              - Joure/gem. Haskerland. K.B. van 25 october 1923, n. 66, 3582
              - Kampen. K.B. van 16 september 1899, n. 25, 3583
              - Koedijk. K.B. van 28 juli 1925, n. 12, 3584
              - Kralingen/gem. Rotterdam. K.B. van 26 mei 1922, n. 112, 3585
              - Leeuwarden. K.B. van 30 augustus 1907, n. 83, 3586
              - Idem. K.B. van 27 januari 1909, n. 38, 3587
              - Idem. K.B. van 13 december 1919, n. 37, 3588
              - Leeuwen/gem. Wamel. K.B. van 11 december 1915, n. 22, 3589
              - Idem. K.B. van 24 juli 1916, n. 21, 3590
              - Leiden. K.B. van 7 april 1923, n. 20, 3591
              - Middelburg. K.B. van 10 april 1896, n. 17, 3592
              - Neede. K.B. van 15 september 1908, n. 53, 3593
              - Nieuwkoop. K.B. van 18 januari 1940, n. 21, 3594
              - Nijmegen. K.B. van 17 januari 1931, n. 17, 3595
              - , Oegstgeest. K.B. van 13 juli 1906, n. 27; K.B. van 25 augustus 1910, n. 42; 3596
              - Oldenzaal. K.B. van 15 januari 1920, n. 74, 3597
              - Oosterzee/gem. Lemsterland. K.B. van 25 november 1932, n. 37, 3598
              - Oud-Beijerland. K.B. van 11 maart 1911, n. 51, 3599
              - Papekop. K.B. van 17 maart 1902, n. 38, 3600
              - Purmerend. K.B. van 5 juni 1929, n. 16, 3601
              - Pijnacker. K.B. van 17 september 1926, n. 8, 3602
              - Rheden. K.B. van 6 october 1924, n. 39, 3603
              - Ridderkerk. K.B. van 29 juni 1905, n. 29, 3604
              - Rotterdam. K.B. van 17 october 1898, n. 35, 3605
              - Idem. K.B. van 19 juli 1899, n. 40, 3606
              - Idem. K.B. van 28 februari 1910, n. 49, 3607
              - Idem. K.B. van 16 februari 1923, n. 37, 3608
              - Idem. K.B. van 7 januari 1925, n. 29, 3609
              - Scherpenzeel. K.B. van 15 september 1908, n. 51, 3610
              - Schiebroek. K.B. van 29 april 1932, n. 47, 3611
              - Schiedam. K.B. van 27 juli 1909, n. 49, 3612
              - Serooskerke. K.B. van 31 januari 1913, n. 55, 3613
              - Sliedrecht. K.B. van 28 januari 1897, n. 21, 3614
              - Idem. K.B. van 28 maart 1898, n. 41, 3615
              - Sloten. K.B. van 9 mei 1921, n. 54, 3616
              - Soest. K.B. van 19 juni 1896, n. 50, 3617
              - Sommelsdijk. K.B. van 24 september 1901, n. 33, 3618
              - Idem. K.B. van 25 maart 1902, n. 11, 3619
              - Terzool/gem. Rauwerderhem. K.B. van 16 november 1895, n. 20, 3620
              - Tilburg. K.B. van 25 mei 1909, n. 28, 3621
              - Idem. K.B. van 4 april 1919, n. 43, 3622
              - Idem. K.B. van 17 september 1931, n. 21, 3623
              - Idem. 1933, 1751
              - Twello/gem. Voorst. K.B. van 29 juli 1925, n. 28, 3624
              - Utrecht. K.B. van 4 september 1905, n. 52, 3625
              - Idem. K.B. van 16 april 1907, n. 41, 3626
              - Idem. K.B. van 15 october 1909, n. 35, 3627
              - Idem. K.B. van 2 december 1912, n. 32, 3628
              - Valkenburg (L). K.B. van 24 februari 1925, n. 59, 3629
              - Vlaardingen. K.B. van 14 juli 1916, n. 43, 3630
              - Voorhout. K.B. van 28 juli 1924, n. 357, 3631
              - Vught. K.B. van 19 november 1908, n. 55, 3632
              - Wageningen. K.B. van 19 december 1921, n. 49, 3633
              - Wateringen. K.B. van 18 december 1895, n. 27, 3634
              - Winterswijk. K.B. van 11 augustus 1894, n. 31, 3635
              - Wirdum/gem. Leeuwarderadeel. K.B. van 24 september 1895, n. 29, 3636
              - Woubrugge. 1895, 3234
              - Zaandam. K.B. van 17 januari 1898, n. 47, 3637
              - Idem. K.B. van 7 juli 1903, n. 67, 3638
              - Idem. K.B. van 4 april 1919, n. 42, 3639
              - Zeist. K.B. van 23 januari 1925, n. 19, 3640
              - Zuidhorn. K.B. van 15 juli 1915, n. 7, 3641
              - Zwolle. K.B. van 27 februari 1912, n. 25, 3642
              - Zwolle. K.B. van 5 maart 1927, n. 21, 3643
              - Idem. K.B. van 12 september 1927, n. 20, 3644
            - Sodafabrieken, 3645-3646
              - Schiedam. K.B. van 1 september 1939, n. 35, 3645
              - , Zwijndrecht. K.B. van 8 mei 1920, n. 56; K.B. van 26 augustus 1920, n. 92; 3646
            - Specerijenmalerij, 2492
              - Zutphen. 1898, 2492
            - Spinnerijen, 3647-3650
              - Almelo. K.B. van 3 april 1897, n. 17, 3647
              - Helmond. K.B. van 27 juni 1916, n. 53, 3648
              - , Leiderdorp. K.B. van 20 april 1917, n. 41; K.B. van 2 juni 1917, n. 29; 3649
              - Tilburg. K.B. van 22 juli 1919, n. 64, 3650
            - Spiritusfabrieken en -bewaarplaatsen, div.nrs.
              - Jutphaas. K.B. van 3 augustus 1916, n. 70, 3651
              - Idem. K.B. van 24 september 1918, n. 33, 3652
              - Maassluis. 1930, 3065
              - Middelburg. 1907, 1693
            - Steen- en pannenfabrieken, steenhouwerijen, 3653-3704
              - Aardenburg. K.B. van 22 juni 1903, n. 62, 3653
              - Amby. K.B. van 2 december 1895, n. 27, 3654
              - Idem. K.B. van 3 november 1896, n. 14, 3655
              - Idem. K.B. van 21 juli 1915, n. 18, 3656
              - Amsterdam. K.B. van 27 september 1900, n. 16, 3657
              - Idem. K.B. van 31 januari 1901, n. 45, 3658
              - Idem. K.B. van 28 juli 1919, n. 69, 3659
              - Idem. K.B. van 8 augustus 1923, n. 69, 3660
              - Apeldoorn. K.B. van 2 maart 1915, n. 19, 3661
              - Idem. K.B. van 21 november 1928, n. 12, 3662
              - Beesel. K.B. van 30 mei 1906, n. 71, 3663
              - Best. K.B. van 6 december 1895, n. 16, 3664
              - Echt. K.B. van 10 mei 1939, n. 25, 3665
              - Idem. K.B. van 2 januari 1940, n. 24, 3666
              - Eysden. K.B. van 12 juli 1913, n. 77, 3667
              - Ezinge. K.B. van 18 augustus 1898, n. 24, 3668
              - 's-Gravenhage. K.B. van 5 november 1929, n. 30, 3669
              - Idem. K.B. van 17 november 1932, n. 28, 3670
              - Heerenveen. K.B. van 8 december 1904, n. 39, 3671
              - Idem. K.B. van 27 november 1905, n. 58, 3672
              - Heerlen. K.B. van 8 october 1908, n. 52, 3673
              - Idem. K.B. van 29 maart 1910, n. 66, 3674
              - Idem. K.B. van 19 juni 1913, n. 51, 3675
              - Idem. K.B. van 24 augustus 1914, n. 46, 3676
              - 's-Hertogenbosch. K.B. van 18 december 1939, n. 15, 3677
              - Lauwerecht/gem. Utrecht. K.B. van 24 april 1919, n. 55, 3678
              - Leeuwarden. Besch. wnd. S-G van 5 maart 1941, n. 57 H, 3679
              - Loon op Zand. K.B. van 14 october 1903, n. 53, 3680
              - Loon op Zand. K.B. van 14 october 1904, n. 17, 3681
              - Maastricht. K.B. van 23 juli 1908, n. 56, 3682
              - Idem. K.B. van 22 october 1908, n. 45, 3683
              - Meerlo. K.B. van 10 november 1911, n. 32, 3684
              - Meppel. K.B. van 28 januari 1924, n. 49, 3685
              - Mheer. K.B. van 9 augustus 1913, n. 66, 3686
              - Naarden. K.B. van 10 januari 1911, n. 19, 3687
              - Rheden. K.B. van 14 december 1911, n. 36, 3688
              - Roosendaal en Nispen. K.B. van 7 november 1908, n. 39, 3689
              - Idem. K.B. van 21 december 1908, n. 32, 3690
              - Idem. K.B. van 15 juni 1909, n. 60, 3691
              - Schaesberg. K.B. van 10 september 1906, n. 50, 3692
              - Idem. K.B. van 8 april 1911, n. 32, 3693
              - Schiedam. K.B. van 18 januari 1913, n. 30, 3694
              - Simpelveld. K.B. van 14 januari 1931, n. 7, 3695
              - Idem. K.B. van 24 mei 1933, n. 39, 3696
              - Sneek. K.B. van 26 october 1909, n. 30, 3697
              - Stadbroek/gem. Sittard. K.B. van 3 november 1905, n. 46, 3698
              - Swalmen. K.B. van 10 juli 1914, n. 49, 3699
              - Tegelen. K.B. van 8 december 1904, n. 37, 3700
              - Idem. K.B. van 17 october 1906, n. 52, 3701
              - Utrecht. K.B. van 8 mei 1895, n. 17, 3702
              - Idem. K.B. van 20 juni 1935, n. 58, 3703
              - Winterswijk. K.B. van 5 maart 1938, n. 18, 3704
            - Steenkool- en houtskoolbrikettenfabrieken, 3705-3707
              - Rijswijk. K.B. van 13 januari 1919, n. 37, 3705
              - Zierikzee. K.B. van 21 januari 1919, n. 22, 3706
              - Idem. K.B. van 24 juli 1919, n. 79, 3707
            - Steenzagerij, 3708
              - 's-Gravenhage. K.B. van 15 maart 1935, n. 25, 3708
            - Steunzolenfabriek, 3709
              - Zwolle. K.B. van 23 maart 1939, n. 13, 3709
            - Stoelrompenfabriek, 3710
              - Amsterdam. K.B. van 26 juli 1932, n. 134, 3710
            - Stofreinigingsinrichtingen, 3711-3712
              - Enschede. K.B. van 11 januari 1919, n. 13, 3711
              - Nijmegen. K.B. van 18 mei 1907, n. 46 en, 3712
            - Stoomgemalen, 3713-3714
              - Epe. K.B. van 28 maart 1895, n. 9, 3713
              - Scheveningen. K.B. van 11 maart 1896, n. 27, 3714
            - Stoomwerktuigen (voor zover niet in andere rubrieken vermeld), 3715-3721, 3780
              - Arnhem. K.B. van 17 januari 1903, n. 45, 3715
              - Breda. K.B. van 28 november 1898, n. 32, 3716
              - Dokkum. K.B. van 7 augustus 1911, n. 47, 3717
              - Enschede. K.B. van 25 maart 1918, n. 84, 3718
              - Pijnacker. K.B. van 5 juli 1922, n. 12, 3719
              - Schiedam. 1912, 3780
              - Utrecht. K.B. van 4 februari 1901, n. 7, 3720
              - Vlissingen. K.B. van 17 maart 1917, n. 17, 3721
            - Stro-persinrichting, 3722
              - Deurne. K.B. van 18 juni 1936, n. 21, 3722
            - Stroopfabriek, 3723
              - Groningen. K.B. van 15 juli 1935, n. 25, 3723
            - Stijfselfabriek, 3724-3726
              - , Koog a/d Zaan. K.B. van 31 juli 1907, n. 74; K.B. van 22 november 1907, n. 47; 3724
              - Idem. K.B. van 14 januari 1910, n. 48, 3725
              - Idem. K.B. van 18 mei 1915, n. 18, 3726
            - Suikerwerkfabrieken, 3727-3730
              - Amsterdam. Besch. wnd. S-G van 8 november 1940, n. 367 H, 3727
              - Jutphaas. K.B. van 17 december 1936, n. 6, 3728
              - Leiden. K.B. van 12 januari 1922, n. 64, 3729
              - Idem. K.B. van 23 januari 1923, n. 63, 3730
            - Superfosfaatfabrieken, 3731-3734
              - Capelle a/d IJssel. K.B. van 11 februari 1913, n. 76, 3731
              - , Pernis. K.B. van 25 mei 1915, n. 43; K.B. van 26 mei 1915, n. 13; 3732
              - Idem. K.B. van 14 februari 1916, n. 33, 3733
              - , Idem. K.B. van 17 maart 1917, n. 16; K.B. van 15 december 1917, n. 25; 3734
            - Tabakfabriekenen tabakkerverijen, 2484, 3735-3742
              - Amsterdam. K.B. van 12 februari 1920, n. 51, 3735
              - Idem. K.B. van 22 februari 1924, n. 45, 3736
              - Idem. K.B. van 30 maart 1926, n. 3, 3737
              - Delft. 1907, 2484
              - Deventer. K.B. van 19 mei 1923, n. 33, 3738
              - Idem. K.B. van 26 november 1923, n. 40, 3739
              - Nijkerk. K.B. van 30 januari 1894, n. 6, 3740
              - Rotterdam. K.B. van 9 januari 1911, n. 70, 3741
              - Idem. K.B. van 21 september 1914, n. 54, 3742
            - Tapijtfabrieken, 3743-3744
              - Hilversum. K.B. van 31 januari 1901, n. 43, 3743
              - Laren (N.H.). K.B. van 21 februari 1931, n. 10, 3744
            - Tapijtklopperijen en -reinigingsinrichtingen, 3745-3749
              - Diemen. K.B. van 20 maart 1893, n. 7, 3745
              - 's-Gravenhage. K.B. van 8 november 1938, n. 48, 3746
              - Hilversum. K.B. van 27 februari 1895, n. 36, 3747
              - Rotterdam. K.B. van 24 juli 1896, n. 42, 3748
              - Rijswijk. K.B. van 3 juni 1898, n. 46, 3749
            - Teer en asfalt (inrichtingen voor vermenging), teerproducten, 1733, 3750-3752
              - Hoogezand. K.B. van 13 februari 1918, n. 35, 3750
              - Nijmegen. K.B. van 4 februari 1902, n. 15, 3751
              - Schiedam. 1924, 1733
              - Wadenoijen. K.B. van 3 maart 1937, n. 15, 3752
            - Tegel- en betonpersen, 3753-3756
              - Nuth. Besch. wnd. S-G van 18 maart 1941, n. 82 H, 3753
              - Raamsdonk. K.B. van 25 october 1933, n. 46, 3754
              - Sambeek. Besch. wnd. S-G van 6 december 1940, n. 403 H, 3755
              - Sliedrecht. K.B. van 2 januari 1931, n. 12, 3756
            - TerpentIjnbewaarplaatsen, 1616-1617
              - 's-Gravenhage. 1932, 1616
              - Idem. 1933, 1617
            - Textielfabrieken, 3757-3761
              - Amsterdam. K.B. van 14 juli 1934, n. 17, 3757
              - Enschede. K.B. van 10 juli 1926, n. 85, 3758
              - Idem. K.B. van 1 juni 1932, n. 55, 3759
              - Leiden. K.B. van 12 februari 1930, n. 76, 3760
              - Vaals. K.B. van 16 februari 1935, n. 18, 3761
            - Traan (fabrieken tot bereiding van) en visguano, traanstokerijen, 3762-3767
              - Maasland. K.B. van 10 juni 1916, n. 54, 3762
              - , Schipluiden. K.B. van 30 mei 1918, n. 33; K.B. van 2 mei 1919, n. 39; 3763
              - Velsen/gem. IJmuiden. K.B. van 4 november 1916, n. 34, 3764
              - Idem. K.B. van 25 juli 1918, n. 64, 3765
              - Vlaardingen. K.B. van 20 januari 1931, n. 14, 3766
              - Idem. K.B. van 27 juli 1931, n. 40, 3767
            - Tricotfabriek, 3768
              - Abstede. K.B. van 1 december 1919, n. 57, 3768
            - Turfstrooisel- en turfwolfabriek, 3769-3770
              - Hoogeveen. K.B. van 7 april 1911, n. 44, 3769
              - Roermond. K.B. van 24 mei 1897, n. 106, 3770
            - Vaselinefabriek, 3771
              - Oss. K.B. van 19 april 1900, n. 14, 3771
            - Veevoeder (fabrieken voor), div.nrs.
              - Alkemade. K.B. van 25 april 1913, n. 56, 3772
              - Idem. 1930, 2077
              - Bolsward. 1933, 2966
              - Idem. 1934, 2967
              - Broek in Waterland. K.B. van 29 juli 1918, n. 67, 3773
              - Giessen-Nieuwkerk. 1912, 2089
              - 's-Gravenhage. K.B. van 3 juli 1933, n. 20, 3774
              - Groningen. Besch. wnd. S-G van 9 december 1940, n. 386 H, 3775
              - Leeuwarden. K.B. van 10 februari 1910, n. 25, 3776
              - Leiden. K.B. van 3 maart 1911, n. 39, 3777
              - Nieuwerkerk a/d IJssel. K.B. van 21 december 1936, n. 31, 3778
              - Nijkerk. Besch. wnd. S-G van 30 december 1941, n. 409 H, 3779
              - Schiedam. K.B. van 16 december 1912, n. 12, 3780
            - Vellenklopperij, 3781
              - Groningen. K.B. van 15 februari 1899, n. 24, 3781
            - Verbandmiddelen (fabrieken voor), 1842-1843, 3782
              - Rotterdam. 1916, 1842
              - Idem. 1918, 1843
              - Utrecht. K.B. van 12 mei 1928, n. 18, 3782
            - Verdelgings- en ontsmettingsmiddelenfabriek, 3783
              - Amsterdam. K.B. van 16 mei 1927, n. 40, 3783
            - Verfmalerijen en verfspuitinrichtingen, 3784-3791
              - Amsterdam. K.B. van 13 december 1910, n. 91, 3784
              - Idem. K.B. van 15 juni 1911, n. 64, 3785
              - Idem. K.B. van 20 januari 1939, n. 22, 3786
              - 's-Gravenhage. K.B. van 18 juli 1910, n. 64, 3787
              - Groningen. K.B. van 20 juli 1931, n. 93, 3788
              - Leiden. Besch. wnd. S-G van 11 juli 1940, n. 262 H, 3789
              - Rijswijk. K.B. van 15 maart 1921, n. 43, 3790
              - Zwolle. K.B. van 31 juli 1906, n. 102, 3791
            - Verguldinrichtingen, 3792-3795
              - Enschede. K.B. van 7 april 1925, n. 30, 3792
              - 's-Gravenhage. K.B. van 3 october 1910, n. 58, 3793
              - Lauwerecht. K.B. van 29 november 1922, n. 59, 3794
              - Leiden. K.B. van 5 mei 1928, n. 17, 3795
            - Vermicellifabriek, 3796
              - Hoogeveen. K.B. van 16 november 1895, n. 21, 3796
            - Vernikkelinrichting, 3797
              - Sneek. K.B. van 21 october 1919, n. 54, 3797
            - Vernisfabrieken, 1858, 3798-3800
              - Krommenie. K.B. van 6 december 1894, n. 18, 3798
              - Maasbree. K.B. van 22 augustus 1932, n. 38, 3799
              - Rotterdam. K.B. van 28 december 1904, n. 36, 3800
              - Idem. 1931, 1858
            - Vertinnerijen, 3801-3802
              - Groningen. K.B. van 13 juli 1895, n. 51, 3801
              - Wassenaar. K.B. van 22 januari 1923, n. 26, 3802
            - Ververijen en wasserijen (annex blekerij, drogerij, strijkerij), div.nrs.
              - Abstede/gem. Utrecht. K.B. van 3 december 1926, n. 16, 3803
              - Almelo. 1897, 3647
              - Almelo. K.B. van 25 augustus 1903, n. 27, 3804
              - Idem. K.B. van 3 september 1908, n. 43, 3805
              - Amsterdam. K.B. van 3 maart 1902, n. 70, 3806
              - Idem. K.B. van 13 november 1905, n. 80, 3807
              - Idem. K.B. van 26 juli 1910, n. 55, 3808
              - Idem. K.B. van 17 februari 1913, n. 15, 3809
              - Idem. K.B. van 10 juli 1914, n. 50, 3810
              - Idem. K. B. van 22 februari 1922, n. 34, 3811
              - Idem. K.B. van 10 juni 1924, n. 39, 3812
              - Idem. K.B. van 12 januari 1925, n. 49, 3813
              - Idem. K.B. van 19 augustus 1927, n. 106, 3814
              - Idem. K.B. van 24 december 1927, n. 53, 3815
              - Idem. K.B. van 26 februari 1929, n. 4, 3816
              - Apeldoorn. K.B. van 22 december 1925, n. 36, 3817
              - Idem. K.B. van 18 maart 1931, n. 46, 3818
              - Arnhem. K.B. van 13 april 1898, n. 52, 3819
              - Idem. K.B. van 30 april 1898, n. 53, 3820
              - Idem. K.B. van 14 februari 1907, n. 39, 3821
              - Baarn. K.B. van 12 juli 1935, n. 44, 3822
              - Idem. Besch. wnd. S-G van 6 december 1940, n. 404 H, 3823
              - Bergambacht. K.B. van 11 augustus 1920, n. 98, 3824
              - Idem. K. B. van 15 december 1921, n. 51, 3825
              - Bloemendaal. K.B. van 24 december 1924, n. 38, 3826
              - Breda. K.B. van 18 januari 1906, n. 15, 3827
              - Idem. K.B. van 16 november 1934, n. 40, 3828
              - Bussum. K.B. van 10 december 1906, n. 52, 3829
              - Delfshaven/gem. Rotterdam. K.B. van 24 januari 1901, n. 33, 3830
              - Deventer. K.B. van 17 maart 1905, n. 44, 3831
              - Dordrecht. K.B. van 30 juli 1909, n. 46, 3832
              - Idem. K.B. van 1 augustus 1930, n. 39, 3833
              - Driebergen. K.B. van 16 februari 1935, n. 19, 3834
              - Ermelo. K.B. van 17 april 1939, n. 13, 3835
              - 's-Graveland. K.B. van 17 october 1924, n. 11, 3836
              - 's-Gravenhage. K.B. van 7 juni 1926, n. 27, 3837
              - Idem. K.B. van 10 september 1929, n. 29, 3838
              - Idem. K.B. van 4 november 1930, n. 31, 3839
              - Idem. K.B. van 19 december 1930, n. 57, 3840
              - Idem. K.B. van 28 januari 1932, n. 19, 3841
              - Idem. K.B. van 25 october 1933, n. 47, 3842
              - Idem. K.B. van 19 december 1936, n. 36, 3843
              - Idem. K.B. van 24 december 1936, n. 10, 3844
              - Idem. 1938, 3746
              - Haarlem. K.B. van 20 januari 1923, n. 38, 3845
              - Idem. K.B. van 19 september 1929, n. 9, 3846
              - Idem. K.B. van 21 november 1936, n. 44, 3847
              - Haren. K.B. van 15 maart 1921, n. 46, 3848
              - Heemstede. K.B. van 6 juli 1923, n. 26, 3849
              - Idem. K.B. van 1 augustus 1930, n. 40, 3850
              - Idem. K.B. van 31 october 1932, n. 37, 3851
              - Idem. K.B. van 19 september 1934, n. 15, 3852
              - Idem. K.B. van 11 december 1936, n. 16, 3853
              - Idem. K.B. van 13 juni 1939, n. 5, 3854
              - Hoogeveen. K.B. van 29 januari 1901, n. 43, 3855
              - Hoogeveen. K.B. van 30 januari 1930, n. 33, 3856
              - , Huizum/gem. Leeuwarderadeel K.B. van 12 juni 1911, n. 35; K.B. van 31 juli 1911, n. 69; 3857
              - Idem. K.B. van 26 october 1912, n. 35, 3858
              - Idem. K.B. van 25 maart 1914, n. 104, 3859
              - Jelsum/gem. Leeuwarderadeel. K.B. van 10 april 1937, n. 10, 3860
              - Kralingen/gem. Rotterdam. K.B. van 12 maart 1908, n. 42, 3861
              - Idem. K.B. van 2 october 1936, n. 40, 3862
              - Lauwerecht/gem. Utrecht. K.B. van 3 april 1917, n. 18, 3863
              - Idem. K.B. van 28 januari 1919, n. 40, 3864
              - Leeuwarden. K.B. van 10 maart 1931, n. 63, 3865
              - Leiden. K.B. van 6 september 1932, n. 32, 3866